【裁判字號】    97,訴,524
【裁判日期】    970331
【裁判案由】    毒品危害防制條例
【裁判全文】
臺灣高雄地方法院刑事判決               97年度訴字第524號
公  訴  人  臺灣高雄地方法院檢察署檢察官
被      告  甲○○
                    （現另案在臺灣高雄第二監獄執行中）
上列被告因違反毒品危害防制條例案件，經檢察官提起公訴（96
年度毒偵字第9568號），本院合議庭裁定由受命法官獨任進行簡
式審判程序，茲判決如下：
    主  文
甲○○施用第一級毒品，累犯，處有期徒刑壹年。
    事  實
一、甲○○前因施用毒品案件，經本院以91年度毒聲字第4329號
    裁定送觀察、勒戒後，因認有繼續施用毒品之傾向，再經本
    院以91年度毒聲字第6234號裁定送強制戒治，嗣因認無繼續
    執行戒治之必要，經本院以92年度毒聲字第1098號裁定停止
    強制戒治並付保護管束，復經本院以92年度毒聲字第3819號
    裁定撤銷停止戒治令入戒治處所再施以戒治，嗣於民國93年
    5 月15日強制戒治執行完畢，並經台灣高雄地方法院檢察署
    檢察官以93年度戒毒偵字第706 號為不起訴處分確定。又前
    因違反毒品危害防制條例案件，經本院以93年度訴字第2987
    號判決判處有期徒刑8 月確定，復因違反毒品危害防制條例
    案件，經台灣高等法院高雄分院以95年度上訴字第879 號判
    決判處有期徒刑8 月確定，上開二案件繼經本院以96年度聲
    減字第9020號裁定各減刑為有期徒刑4 月，接續執行後於96
    年1 月16日縮短刑期假釋出監，甫於同年5 月14日保護管束
    期滿未經撤銷假釋視為執行完畢。詎其仍不知戒絕毒癮，明
    知海洛因經公告列為毒品危害防制條例第2 條第2 項第1 款
    之第一級毒品，不得非法持有、施用，竟基於施用第一級毒
    品海洛因之犯意，於前開強制戒治執行完畢後之96年7 月7
    日晚上某時許，在其位於高雄市前鎮區○○○路29巷1 號之
    住處內，以將海洛因摻水置入針筒注射體內之方式，施用第
    一級毒品海洛因1 次。嗣因其為列管毒品人口，經警通知於
    96 年7月9 日晚上7 時20分許至警局內採集尿液送驗後，始
    查知上情。
二、案經高雄市政府警察局前鎮分局報請臺灣高雄地方法院檢察
    署檢察官偵查起訴。
    理  由
一、按本件被告甲○○所犯係死刑、無期徒刑、最輕本刑為3 年
    以上有期徒刑以外之罪，其於準備程序就前揭被訴事實為有
    罪之陳述，經受命法官告知簡式審判程序之旨，並聽取其與
    公訴人之意見後，本院認無不得或不宜改依簡式審判程序進
    行之處，爰依刑事訴訟法第273 條之1 第1 項、第284 條之
    1 規定，裁定本件由受命法官獨任進行簡式審判程序，合先
    敘明。
二、訊據被告對於在上揭時、地，以上述方式施用第一級毒品海
    洛因1 次之事實坦承不諱（參見本院卷第45、55、56頁），
    且查：
    (一)被告於96年7 月9 日晚上7 時20分許所採集之尿液，經送
      驗結果，確呈嗎啡陽性反應，有正修科技大學超微量研究
      科技中心96年7 月25日報告編號R00-0000-000號檢驗報告
      暨尿液檢體採集送驗紀錄表各1 紙在卷可稽（參見偵卷第
      7 、8 頁）。是被告前揭自白與事實相符，應堪採為被告
      有罪之證據，則被告施用第一級毒品海洛因1 次之犯行，
      堪以認定。
    (二)又被告前因施用毒品案件，經本院以91年度毒聲字第4329
      號裁定送觀察、勒戒後，因認有繼續施用毒品之傾向，再
      經本院以91年度毒聲字第6234號裁定送強制戒治，嗣因認
      無繼續執行戒治之必要，經本院以92年度毒聲字第1098號
      裁定停止強制戒治並付保護管束，復經本院以92年度毒聲
      字第3819號裁定撤銷停止戒治令入戒治處所再施以戒治，
      嗣於93年5 月15日強制戒治執行完畢，並經台灣高雄地方
      法院檢察署檢察官以93年度戒毒偵字第706 號為不起訴處
      分確定之事實，有本院被告院內索引卡紀錄表、臺灣高等
      法院被告前案紀錄表各1 份在卷足參，其於前案強制戒治
      執行完畢釋放後，5 年內再犯本件施用毒品罪之事實，事
      證明確，應予依法論罪科刑。
三、查海洛因係毒品危害防制條例第2 條第2 項所稱之第一級毒
    品，不得非法持有、施用。核被告所為，係犯毒品危害防制
    條例第10條第1 項之施用第一級毒品罪。其施用第一級毒品
    前，持有海洛因之低度行為，應為施用之高度行為所吸收，
    不另論罪。查被告前因違反毒品危害防制條例案件，經本院
    以93年度訴字第2987號判決判處有期徒刑8 月確定，復因違
    反毒品危害防制條例案件，經台灣高等法院高雄分院以95年
    度上訴字第879 號判決判處有期徒刑8 月確定，上開二案件
    繼經本院以96年度聲減字第9020號裁定各減刑為有期徒刑4
    月，接續執行後於96年1 月16日縮短刑期假釋出監，甫於同
    年5 月14日保護管束期滿未經撤銷假釋視為執行完畢之事實
    ，有本院被告院內索引卡紀錄表、臺灣高等法院被告前案紀
    錄表各1 份附卷可參，其受有期徒刑之執行完畢，5 年以內
    故意再犯本件有期徒刑以上之罪，為累犯，應依刑法第47條
    第1 項規定加重其刑。爰審酌被告前因施用毒品案件經強制
    戒治執行完畢釋放後，再因施用毒品案件多次經本院判刑確
    定，有前揭臺灣高等法院被告前案紀錄表1 份附卷可憑，竟
    仍未能徹底戒絕毒品，復犯本案施用毒品，顯見其無戒毒悔
    改之意，惟念其施用毒品之次數、施用毒品乃自戕一己之身
    體健康，尚未對他人造成危害，且犯後已坦承犯行，態度良
    好等一切情狀，量處如主文所示之刑，以資懲戒。
據上論斷，應依刑事訴訟法第273 之1 第1 項、第284 條之1 、
第299 條第1 項前段，毒品危害防制條例第10條第1 項，刑法第
11條前段、第47條第1 項，判決如主文。
本案經檢察官李佳韻到庭執行職務。
中    華    民    國    97    年    3     月    31    日
                    刑事第八庭  法  官  陳振嘉
以上正本證明與原本無異。
如不服本判決應於收受本判決後10日內向本院提出上訴書狀，並
應敘述具體理由，如未敘述上訴理由者，應於上訴期間屆滿後20
日內補提理由書狀於本院（均須按他造當事人之人數附繕本）「
切勿逕送上級法院」。
中    華    民    國    97    年    3     月    31    日
                                書記官  顏宗貝
附錄本案判決論罪科刑法條：
毒品危害防制條例第10條第1項
施用第一級毒品者，處6 月以上5 年以下有期徒刑。


司法院資訊處製作；財團法人民間司法改革基金會備份。
